臺灣新北地方法院民事裁定
111年度聲字第169號
聲  請  人  財團法人法律扶助基金會

法定代理人  陳碧玉  
代  理  人  劉宜佳  
相  對  人  楊傑棋  
上列當事人間聲請回饋金准予強制執行事件，本院裁定如下：
    主  文
相對人應給付聲請人回饋金新臺幣參萬壹仟伍佰元（法律扶助案
件申請編號：0000000-T-016、0000000-T-028），及自本裁定送
達翌日起至清償日止，按週年利率百分之五計算之利息，准予強
制執行。
    理  由
一、按因法律扶助所取得之標的具財產價值，且其財產價值達一
    定標準者，分會經審查得請求受扶助人負擔酬金及必要費用
    之全部或一部為回饋金。受扶助人應依分會書面通知之期限
    及額度，給付應分擔之酬金及必要費用或回饋金。受扶助人
    不依法律扶助法第20條第4項、第21條第3項或第33條第1項
    返還酬金及必要費用，未提出覆議或提出覆議經駁回者，基
    金會或分會除認強制執行無實益外，得提出相關證明文件，
    聲請法院裁定強制執行；於聲請法院強制執行時，免徵執行
    費，法律扶助法第32條第1項、第33條第1項及第35條第1項
    分別定有明文。又受扶助人因法律扶助所取得之標的具有財
    產價值，且取得之標的價值合計超過律師酬金及其他必要費
    用新臺幣（下同）100萬元以上者，應回饋全部之律師酬金
    及必要費用作為回饋金，財團法人法律扶助基金會受扶助人
    繳納回饋金標準第4條第1項第1款復規定甚明。
二、聲請意旨略以：相對人於民國108年1月30日起向聲請人新北
    分會就遷讓房屋事件申請法律扶助，經准予民事通常程序第
    一、二審之扶助在案，即由聲請人新北分會指派扶助律師扶
    助（申請編號：0000000-T-016、0000000-T-028），並因此
    支出律師酬金63,000元，嗣於109年12月3日經臺灣高等法院
    以109年度上移調字第922號調解成立，相對人因法律扶助所
    取得之財產價值超過前開律師酬金及其他必要費用100萬元
    以上，經聲請人新北分會覆議審查委員會決定，相對人應向
    聲請人繳納之回饋金為1/2之律師酬金及必要費用共31,500
    元，經聲請人依法律扶助法第33條規定寄發回饋金審前通知
    書、回饋金審查決定通知書、覆議決定通知書及回饋金催告
    函予相對人，相對人收受後迄未繳納，為確保聲請人債權之
    實現，爰依法律扶助法第35條規定，聲請裁定就聲請人與相
    對人間給付回饋金31,500元事件准予強制執行等語。
三、經查，聲請人主張之上開事實，業據提出與其所述相符之審
    查表、審查決定通知書、調解筆錄、結案審查表、結算之審
    查表、回饋金審前通知書、回饋金審查決定通知書、覆議決
    定通知書、回饋金催告函及收件回執等為證，堪信為真實。
    是聲請人聲請就前揭回饋金裁定准予強制執行，與首揭規定
    相符，核屬有據，自應准許。又給付無確定期限者，債務人
    於債權人得請求給付時，經其催告而未為給付，自受催告時
    起，負遲延責任。其經債權人起訴而送達訴狀，或依督促程
    序送達支付命令，或為其他相類之行為者，與催告有同一之
    效力。遲延之債務，以支付金錢為標的者，債權人得請求依
    法定利率計算之遲延利息。應付利息之債務，其利率未經約
    定，亦無法律可據者，週年利率為5％，民法第229條第2項、
    第233條第1項前段、第203條分別定有明文。本件回饋金係
    以支付金錢為標的，經聲請人新北分會發函催告相對人於函
    到14日內繳納所欠之回饋金，該催告函已於110年9月11日合
    法送達相對人，相對人收受後迄未給付，應負遲延責任。是
    聲請人併請求就自本裁定送達翌日起至清償日止，按週年利
    率5％計算之遲延利息准予強制執行，亦應准許。
四、爰裁定如主文。 
中　　華　　民　　國　　111 　年　　7 　　月　　21　　日
                  民事第六庭    法　官　陳佳君
以上正本係照原本作成。　　　　　　　　　
如對本裁定抗告須於裁定送達後10日內向本院提出抗告狀，並應
繳納抗告費新臺幣1,000元。
中　　華　　民　　國　　111 　年　　7 　　月　　21　　日
                                書記官  李淑卿